【裁判字號】    91,親,52
【裁判日期】    920117
【裁判案由】    否認子女之訴
【裁判全文】
臺灣嘉義地方法院民事判決  九十一年度親字第五二號
    原        告  丙○○
    被        告  甲○○
    兼法定代理人  乙○○
右當事人間請求否認子女事件，本院判決如左：
    主      文
確認被告甲○○（民國九十年十二月二十三日生）非被告乙○○之婚生子女。
訴訟費用由被告平均負擔。
    事    實
甲、原告方面：
    一、聲明：如主文所示。
    二、陳述：原告與被告乙○○於民國八十八年一月十二日結婚，現婚姻關係存續
        中，惟因被告乙○○因竊盜案件，經判處徒刑，並於八十九年七月起入監服
        刑至九十一年五月間執行完畢，而被告甲○○係於九十年十二月二十三日出
        生，是而原告受孕時被告乙○○係在監服刑，被告甲○○非自被告乙○○受
        胎所生，被告甲○○與被告乙○○並無血緣關係，惟原告受胎期間係於原告
        與被告乙○○之婚姻關係存續中，遂受婚生推定為兩造之婚生子，為此依法
        訴請判決如主文所示。
    三、證據：提出戶籍謄本二份、出生證明書影本一份為證。
乙、被告方面：
    一、聲明：同意原告之請求。
    二、陳述：被告甲○○確非自被告乙○○受胎所生之子，因被告乙○○自八十九
        年十一月二十四日入監執行至九十一年五月二月日。
丙、本院依職權調取被告乙○○之全國前案紀錄表。
    理    由
一、原告主張其與被告乙○○係夫妻，現婚姻關係存續中，惟被告乙○○因案於八十
    九年七月起入監服刑至九十一年五月間執行完畢，而被告甲○○係於九十年十二
    月二十三日出生，原告受胎懷有被告甲○○時，被告乙○○在監服刑，被告甲○
    ○與被告乙○○並無血緣關係，惟原告受胎期間係於原告與被告乙○○之婚姻關
    係存續中，遂受婚生推定為兩造之婚生子之事實，為被告所自認，並有戶籍謄本
    二份、出生證明書影本一份、被告乙○○之全國前案紀錄表為證。而據被告乙○
    ○之全國前案紀錄表所載，被告乙○○確係於八十九年十一月二十四日起至九十
    一年五月十一日在監執行，核上足證原告之上開主張為真實可採。
二、按民法第一千零六十三條第一項推定之婚生子女，如夫妻之一方能證明妻非自夫
    受始者，得於知悉子女出生之日起，一年內提起否認之訴，同條第二項定有明文
    。查原告受胎生下被告甲○○，既係在其與被告乙○○婚姻關係存續中，則依法
    自應推定被告甲○○為原告與被告乙○○之婚生子。然被告甲○○係九十年十二
    月二十三日生，已如前述，則依以一般懷孕期間十個月計算，原告應係於九十年
    三月間即懷孕，惟九十年三月間即原告受胎懷有被告甲○○時，被告乙○○確係
    在監服刑，原告並未與被告乙○○同居，是被告甲○○即非自被告乙○○受胎。
    從而，原告於被告甲○○出生日即九十年十二月二十三日起，一年內（九十一年
    十月二十四日起訴，有本院收文章可證）提起本件訴訟，於法洵屬正當，應予准
    許。
三、據上論結，本件原告之訴為有理由，並依民事訴訟法第八十五條第一項前段、第
    七十八條判決如主文。
中      華      民      國    九十二    年      一      月     十七     日
~B臺灣嘉義地方法院家事法庭
~B    法  官  馮保郎
右為正本係照原本作成
如對本判決上訴須於判決送達後廿日內向本院提出上訴狀
中      華      民      國    九十二    年      一      月     十七     日
~B    書記官  楊福源


司法院資訊處製作；財團法人民間司法改革基金會備份。
